VDA - Forschungsstelle Rheinlländer in aller Welt: Bezirksstelle West des Vereins für das Deutschtum im Ausland
VDA - Forschungsstelle Rheinlländer in aller Welt: Bezirksstelle West des Vereins für das Deutschtum im Ausland
1920-1942
VDA
- 01. Bundesleitung und Bezirksverbände
  - Schriftwechsel mit der VDA Bundesleitung in Berlin, 1934; I 1; 4494
  - Schriftwechsel mit der VDA Bundesleitung in Berlin, 1936 - 1937; I 1; 4495
  - Schriftwechsel mit der VDA Bundesleitung in Berlin, 1938 - 1940; I 1; 4496
  - Schriftwechsel mit der VDA Bundesleitung in Berlin, 1937 - 1941; I 1; 4497
  - Schriftwechsel mit der VDA Bundesleitung in Berlin, Redner und Schulungsverein, 1937 - 1938; I 2; 4498
  - VDA Bundesleitung in Berlin, Rundschreiben, 1937 - 1939; I 3; 4499
  - VDA Bundesleitung in Berlin und Landesverbände, 1938 - 1939; I 4; 4500
  - Schriftwechsel, Landesverband Rheinland, 1937 - 1939; I 5; 4501
  - Schriftwechsel (Landeshaus), Landesverband Rheinland, 1937 - 1938; I 6; 4502
  - Landesverband Rheinland, Schutzwart, Kommerz- und Privatbank, 1937 - 1941; I 7; 4503
  - Arbeitsstab der Landesleitung Rheinland, 1937 - 1940; I 8; 4504
  - Oberschulrat Lippmann bei Landesleitung Rheinland, 1937 - 1940; I 9; 4505
  - Landesverband Rheinland, Rundschreiben und Aktennotizen, 1937 - 1938; I 10; 4506
  - Redner- und Schulungseinsatz der Bezirksverbände: Köln, Essen, Düsseldorf, 1937; I 11; 4507
  - Schriftwechsel, Bezirksverband Düsseldorf, 1938; I 12; 4508
  - Schriftwechsel, Bezirksverband Düsseldorf, 1939; I 12; 4509
  - Bezirk Düsseldorf, Schulrat Schäfer, 1939 - 1941; I 13; 4510
  - Bezirksverband Niederrhein-Berg, Durchschläge für den Landesverband Rheinland, 1937 - 1938; I 14; 4511
  - Bezirksverband Niederrhein-Berg, Redner- und Schulungseinsatz, 1937; I 15; 4512
  - Bezirksverband Niederrhein-Berg, Betreuungsgebiete, 1937; I 16; 4513
  - Bezirksverband Niederrhein-Berg, Organisation, 1937; I 17; 4514
  - Bezirksverband Niederrhein-Berg, Durchschläge für den Landesverband, 1937 - 1938; I 18; 4515
  - Bezirksverband Niederrhein-Ruhr, Betreuungsgebiete, 1937 - 1939; I 19; 4516
  - Bezirksverband Niederrhein-Ruhr, Redner- und Schulungseinsatz, 1937; I 20; 4517
  - Bezirksverband Niederrhein-Ruhr, Organisation, 1937 - 1938; I 21; 4518
  - Bezirksverband Essen, Dr. Pyske, 1937; I 22; 4519
  - Bezirksverband Essen, Landrat Sollmann, 1937 - 1939; I 23; 4520
  - Bezirksverband Mittelrhein, Schriftwechsel, 1936 - 1937; I 24; 4521
  - Bezirksverband Mittelrhein, Schriftwechsel, 1937 - 1938; I 24; 4522
  - Bezirksverband Mittelrhein, Schriftwechsel, Durchschrift für den Landesverband, 1936 - 1937; I 25; 4523
  - Bezirksverband Mittelrhein, Schriftwechsel, Durchschrift für den Landesverband, 1937 - 1938; I 25; 4524
  - Bezirksverband Mittelrhein, Betreuungsgebiete, 1937 - 1938; I 26; 4525
  - Bezirksverband Mittelrhein, Organisation, 1937 - 1938; I 27; 4526
  - Bezirksverband Mittelrhein, Redner und Schulungseinsatz, 1937; I 28; 4527
  - Bezirk Köln Dr. Winkelkemper, 1939; I 29; 4528
  - Gestaltung des Mitteilungsblattes bzw. Rundbriefes, 1937 - 1938; I 30; 4529
  - Landesverband Koblenz-Trier, Schriftwechsel, 1938 - 1939; I 31; 4530
  - Andere Landesverbände, 1937 - 1939; I 32; 4531
  - Verband der deutschen Volksgruppen in Europa, 1938; I 33; 4532
- 02. Finanzsachen
  - Finanzen, 1937 - 1938; II 1; 4533
  - Abrechnungen, Hauptgeschäftsstelle, 1938 - 1939; II 2; 4534
  - Finanzabteilung Berlin, Haushalt Bilanz, 1940; II 3; 4535
  - Monatliche Abrechnungen, 1938 - 1940; II 4; 4536
  - Kommerz- und Privatbank, Anweisungen und Belege, 1939; II 5; 4537
  - Kommerz- und Privatbank, Anweisungen und Belege, 1939 - 1940; II 5; 4538
  - Kommerz- und Privatbank, Anweisungen und Belege, 1939 - 1940; II 5; 4539
  - Haushaltspläne, 1938 - 1939; II 8; 4540
  - Kassenbelege, 1940; II 9; 4541
  - Landesverband Köln, Abrechnungen, 1938 - 1939; II 10; 4542
  - Buch- und Kassenprüfung bei der Obergruppe Polizei des VDA für Jan. - Juli 1937, 1937; XV 16; 4687
  - Kommerz- und Privatbank, Anweisungen mit Vorgang (ohne Formular), 1938 - 1939; II 5; 4538 a; 4863
  - Haushaltswesen, 1937 - 1938; II 5; 4539 a; 4864
- 03. Personelles
  - Personelle Auskünfte, 1934 - 1939; III 1; 4543
  - Beurlaubung Dr. Steinacher, 1937; III 2; 4544
  - Suche nach einer weiteren Beschäftigungsmöglichkeit für Dr. Georg Wischnath, 1937 - 1938; III 3; 4545
  - Volksdeutscher Ausschuß, 1937; III 4; 4546
  - Zuschüsse bzw. Entschädigungen für die "ehrenamtliche Tätigkeit" des Dr. Ispert, 1938 - 1940; XIII 4; 4630
- 04 Rheinländer in aller Welt, Adressen
- 04. Rheinländer in aller Welt, Adressen
  - Anschriften A-B, o. Dat.; IV 1; 4547
    - Karl-Georg Abeck, ohne Datum; 4547_Blatt_001; 1
    - Hans Abel, ohne Datum; 4547_Blatt_002; 2
    - Paul Abel, ohne Datum; 4547_Blatt_003; 3
    - Gerhard Abrath, ohne Datum; 4547_Blatt_004; 4
    - Riccarda Achenbach, ohne Datum; 4547_Blatt_005; 5
  - Anschriften C-E, o. Dat.; IV 1; 4548
  - Anschriften F-G, o. Dat.; IV 1; 4549
  - Anschriften H, o. Dat.; IV 1; 4550
  - Anschriften I, o. Dat.; IV 1; 4551
  - Anschriften K, o. Dat.; IV 1; 4552
  - Anschriften L, o. Dat.; IV 1; 4553
  - Anschriften M-N, o. Dat.; IV 1; 4554
  - Anschriften O-R, o. Dat.; IV 1; 4555
  - Anschriften S, o. Dat.; IV 1; 4556
  - Anschriften Sch, o. Dat.; IV 1; 4557
  - Anschriften St-U, o. Dat.; IV 1; 4558
  - Anschriften V-Z, o. Dat.; IV 1; 4559
  - Wichtige Anschriften, o. Dat.; IV 2; 4560
  - Anschriften-Sammlung A-K, 1938 - 1939; IV 3; 4561
  - Anschriften-Sammlung L-Z, 1938 - 1939; IV 3; 4562
  - Unbrauchbare Anschriften, o. Dat.; IV 4; 4563
  - Werbung neuer Mitglieder, 1937; IV 5; 4564
  - Mitgliederwerbung, 1937; IV 6; 4565
- 05. VDA Berlin, Volksdeutsche Mittelstelle
  - Schriftwechsel, 1938 - 1939; V 1; 4566
  - Schriftwechsel Hauptgeschäftsstelle, Westreferat, 1938 - 1939; V 2; 4567
  - Volksdeutsche Mittelstelle Berlin, Allgemeines, 1938 - 1940; V 3; 4568
  - Berichte an Volksdeutsche Mittelstelle, 1938 - 1940; V 4; 4569
  - Volksdeutsche Arbeitskreise, 1937 - 1938; V 5; 4570
  - Berichte, Westreferate, Verschiedenes, 1938 - 1939; V 6; 4571
  - Berichte, Westreferate, Verschiedenes, 1939; V 6; 4572
  - Kulturabteilung, 1938; V 7; 4573
  - Wirtschaftsunternehmen GmbH, 1937 - 1938; V 8; 4574
  - Volksdeutsche Mittelstelle, Verkehrsfragen, Westen, 1938 - 1939; V 9; 4575
  - Volksdeutsche Mittelstelle, Kulturautonomie Eupen-Malmedy, 1939; V 10; 4576
  - Volksdeutsches Rundfunkreferat, 1937 - 1938; V 11; 4577
  - Musikstelle, 1938 - 1939; V 12; 4578
  - Auslandsbüchereiwesen, 1938 - 1939; V 13; 4579
  - Vierteljahresberichte "Auslandsbüchereiwesen" Juli-September 1938, 1938; V 14; 4580
  - Volksdeutsche Reisen, 1939; V 15; 4581
  - Rundschreiben, 1937 - 1938; V 16; 4582
  - Rundschreiben, 1938 - 1939; V 17; 4583
  - Rundschreiben, 1938 - 1939; V 18; 4584
- 06. Außenstelle West
  - Schriftwechsel A-K, 1938 - 1940; VI 1; 4585
  - Schriftwechsel L-Z (Bem.: Unterlagen zum Westprogramm vgl. 4681), 1937 - 1939; VI 1; 4586
  - Arbeitsberichte der Aussenstelle West, o. Dat.; VI 2; 4587
  - Arbeitsberichte (gebunden), o. Dat.; VI 3; 4588
- 07. Bund Deutscher Osten
  - Schrift von Giertysch: Hinter dem nördlichen Grenzgürtel, o. Dat.; VII 1; 4589
- 08. Studentenführung
  - Reichsstudentenführung, Berichte, 1939; VIII 1; 4590
  - Reichsstudentenführung, Paul Klingenberg, 1939; VIII 2; 4591
  - Reichsstudentenführung, Berichte über Luxemburg-Lothringen-Fahrt, 1938; VIII 3; 4592
  - Reichsstudentenführung, Abrechnungen, 1938 - 1939; VIII 4; 4593
  - Gaustudentenführung, Pg. Ritter (zur Luxemburgfahrt der Gaustudentenführung vgl. 4828), 1937 - 1939; VIII 5; 4594
- 09. Jugendherbergswesen
  - Jugendherbergsverband, Schriftwechsel, 1937 - 1939; IX 1; 4595
  - VDA in Jugendherbergen, 1938 - 1939; IX 2; 4596
  - Hitlerjugend, 1939; IX 3; 4597
  - Nachrichten für Jugendherbergen Nr. 12/38, 3/39, 4/39, 1938 - 1939; IX 4; 4598
  - Schrift "Rhein. Jugendherbergen" eine bauliche Leistungsschau des Landesverband Rheinland für dt. Jugendherbergen, o. Dat.; IX 5; 4599
  - Das Großdeutsche Jugendherbergswerk (Karte), o. Dat.; IX 6; 4600
- 10. Deutsches Auslandsinstitut
  - Rundschreiben und Korrespondenz, 1937 - 1939; IJ - X 1; 4601
  - Rundschreiben und Korrespondenz, 1939 - 1941; IJ - X 1; 4602
  - Informationsdienst (Zeitschrift), 1938 - 1939; IJ - X 2; 4603
  - Pressekorrespondenz (Zeitschrift), 1938; IJ - X 3; 4604
- 11. Forschungsstelle
  - Schriftwechsel der Forschungsstelle, 1938 - 1941; IJ - XI 1; 4605
  - Berichte der Forschungsstelle, 1937 - 1939; IJ - XI 2; 4606
  - Lesekameradschaft Koblenz-Trier, 1937 - 1939; IJ - XI 3; 4607
  - Lesekameradschaft Köln-Aachen, 1938 - 1939; IJ - XI 4; 4608
  - Lesekameradschaft Düsseldorf, 1937 - 1939; IJ - XI 5; 4609
  - Lesekameradschaft Essen, 1937 - 1939; IJ - XI 6; 4610
  - Sippenkundliche Forschungen, durchgeführt von van Ham, A-K, 1937 - 1940; IJ - XI 7; 4611
  - Sippenkundliche Forschungen, durchgeführt von van Ham, L-Z, 1939 - 1941; IJ - XI 7; 4612
  - Familienkunde, 1937 - 1940; IJ - XI 8; 4613
  - Rassenpolitisches Amt, Gauleitung Köln-Aachen, 1938 - 1940; IJ - XI 9; 4614
  - Schriftsteller A-K, 1937 - 1939; IJ - XI 10; 4615
  - Schriftsteller L-Z, 1937 - 1939; IJ - XI 10; 4616
  - Verlage, 1938 - 1940; IJ - XI 11; 4617
  - Bibliothek Landeshaus, 1939 - 1941; IJ - XI 12; 4618
  - Film und Rundfunk, 1939 - 1941; IJ - XI 13; 4619
  - erledigte Vorgänge, 1938; IJ - XI 14; 4620
  - Manuskripte (nicht verwandte) (Fehlt!), 1939 - 1941; IJ - XI 15; 4621
  - Prof. Maenna Dr. Mörsdorf Dr. Neu, 1939 - 1941; XI 16 Beih; 4622
  - betr. Rheinische Blätter, 1938 - 1939; IJ - XI 17; 4623
  - Pressedienst des Landesfremdenverkehrsvereins "Das schöne Rheinland" (Fehlt!), 1938 - 1939; XI 18 Beih; 4624
- 12. Neuorganisation
  - Neuorganisation, 1938; XII 1; 4625
  - Abschriften Brief: Reichsstudentenführung (Notdurft) Brief: SS-Oberführer Lorenz, 1938; XII 2; 4626
- 13. Zuschüsse
  - Dr. Scheben, Rheinbach, 1937 - 1940; XIII 1 Beih; 4627
  - Zuschüsse für verschiedene Zwecke, 1938 - 1939; XIII 2; 4628
  - Berichte über bezuschußte Veranstaltungen, 1938; IJ - XIII 3; 4629
  - "Geschichte der deutschen Westgrenze", 1939; XIII 5; 4631
  - "Nationalhefte" Schweiz, 1938 - 1940; XIII 6; 4632
- 14. Verschiedenes
  - Verschiedenes, 1929 - 1931; XIV 1; 4633
  - Reichsparteitag, 1938; XIV 2; 4634
  - Reichsparteitag, 1939; XIV 2; 4635
  - Autounfall Landesrat Hilgers, 1937; XIV 3; 4636
  - Landesverband Rheinland: Kraftwagen Landesrat Hilgers Mitgliedschaft Deutscher Automobilklub Kraftfahrzeugversicherung Kraftfahrer Gehlen, 1937; XIV 4; 4637
  - Devisenbestimmungen, 1939; XIV 5; 4638
  - Devisenbestimmungen, 1937 - 1940; XIV 6; 4639
  - Entwurf zum Grenzstützplan, o. Dat.; XIV 7; 4640
  - Entwurf zum Grenzstützplan, o. Dat.; XIV 8; 4641
  - Kameradschaften, 1938 - 1939; XIV 9; 4642
  - Tagung auf Burg Stahleck, 1937; XIV 10; 4643
  - Fahrten in unser Betreuungsgebiet, 1937 - 1939; XIV 11; 4644
  - Stiftung Schoneck, Wuppertal, 1937 - 1940; XIV 12; 4645
  - Dankbriefe, 1938; XIV 13; 4646
  - Aufruf zur Schularbeit, 1937; XIV 14; 4647
  - Organisation von Vorträgen über das Auslandsdeutschtum vor Belegschaften von Straßenbaudienststellen und Kliniken der Rheinischen Provinzialverwaltung, 1938; XIV 15; 4648
  - Volksdeutsche Schüler zu Prov. Lehranstalten, 1937 - 1940; XIV 16; 4649
  - Niederschriften über die Organisationsleiterbesprechungen, 1937 - 1939; XIV 17; 4650
  - Frauendienst, 1937 - 1939; XIV 18; 4651
  - Wehrmacht und NS-Formationen, 1937 - 1939; XIV 19; 4652
  - Band Kämper, Schloß Burresheim, 1938 - 1939; XIV 20; 4653
  - Dr. Schmid-Burgk, Aachen, 1937 - 1939; XIV 21; 4654
  - Edler von Ahn, 1933 - 1935; XIV 22; 4655
  - "Unternehmen Konsul" (Hauptleitung Sport und Spiel, Abt. Snyders, Namenslisten), 1939; XIV 23; 4656
  - Kleidersammlung, 1939; XIV 24; 4657
  - Unsortierter Schriftwechsel, 1936 - 1940; XIV 25; 4658
  - Vortragsmaterial, XIV 26; 4659
  - Geplante Konzertreisen, 1937 - 1938; XIV 27; 4660
  - Verlag "Grenze und Ausland", 1937 - 1938; XIV 28; 4661
  - Kleist´s Trauerspiel "Robert Guiskard", o. Dat.; XIV 29; 4662
  - Volksdeutsche Rundfunksendungen, 1937 - 1939; XIV 30; 4663
  - Presseberichte, 1938; XIV 31; 4664
  - Pressenotizen, Geleitworte, Reden, 1937; XIV 32; 4665
  - Presseartikel zum Dichtertreffen in Aachen, 1939; XIV 33; 4666
  - Pressemitteilungen, Amerikadienst, 1938; XIV 34; 4667
  - Sudetendeutsche Presseberichte des dt. Kulturverbandes, 1937 - 1938; XIV 35; 4668
  - Schriftwechsel "Volk und Heimat", 1939; XIV 36; 4669
  - Zeitschrift "Freude und Arbeit", 1939; XIV 37; 4670
- 15. Verschiedene Berichte
  - Geheimordnung, XV 1; 4671
  - Informationsberichte, o. Dat.; XV 2; 4672
  - Vertrauliche Berichte, o. Dat.; XV 3; 4673
  - Berichte und Presseauswertung (Geheim), o. Dat.; XV 4; 4674
  - Berichte über Tagungen, 1936 - 1938; XV 5; 4675
  - Verschiedene Berichte, 1934 - 1940; XV 6; 4676
  - Auslandsberichte, 1937 - 1938; XV 7; 4677
  - Bericht Prof. Steinbach, Bonn betr. Westgrenze, 1933; XV 8; 4678
  - Bericht Prof. Steinbach, Bonn betr. Westgrenze, 1933; XV 8a; 4679
  - Verschiedene Berichte Institut für geschichtliche Landeskunde (Prof. Steinbach), 1938; XV 9; 4680
  - Auswahl verschiedener Unterlagen zum Westproblem, 1939; XV 10; 4681
  - M. Zender, Bonn, 1938 - 1939; XV 11; 4682
  - Reg. Rat Thedieck, Köln, 1938 - 1939; XV 12; 4683
  - Franz Crumbach, Köln, 1938; XV 13; 4684
  - Bericht von Dr. Süllecke, 1939; XV 14; 4685
  - Geheime Staatspolizei Düsseldorf, 1939; XV 15; 4686
  - Rundbriefe, 1938; XV 17; 4688
  - Rundbriefe, 1938; XV 17; 4689
- 16. Dr. Ispert
  - Schriftwechsel, u. a. Zuständigkeitsfragen in der "Westarbeit", Korrespondenz Dr. Ispert mit Heinrich Haake als Reichsinspekteur oder Landesrat Hilgers als Adjudant Haakes, 1933 - 1936; XVI 1; 4690
  - Schriftwechsel, 1937 - 1939; XVI 1; 4691
  - Allgemeine Berichte, 1933 - 1936; XVI 3; 4693
  - Allgemeine Berichte, 1937; XVI 3; 4694
  - Berichte über Besprechungen, 1938 - 1941; XVI 4; 4695
  - Verschiedene Berichte, 1938 - 1939; XVI 5; 4696
  - Verschiedene Berichte, 1939 - 1940; XVI 5; 4697
  - Verschiedene Berichte, 1939 - 1940; XVI 5; 4698
- 17. Verschiedene Staaten
  - Berichte betr. Oberschlesien, 1933; XVI 2; 4692
  - Berichte Dr. Ispert Dänemark, 1936 - 1938; XVII 1; 4699
  - Berichte Dr. Ispert Italien, 1934 - 1937; XVII 2; 4700
  - Berichte Dr. Ispert Lettland, o. Dat.; XVII 3; 4701
  - Berichte Dr. Ispert Nordeuropa, o. Dat.; XVII 4; 4702
  - Berichte Dr. Ispert Russland, 1936 - 1937; XVII 5; 4703
  - Berichte Dr. Ispert Schweiz, 1936 - 1937; XVII 6; 4704
  - Berichte Dr. Ispert Spanien, 1936 - 1938; XVII 7; 4705
  - Berichte Dr. Ispert Ungarn, o. Dat.; XVII 8; 4706
- 18. Kolonialbund
  - Berichte Dr. Ispert, 1937; XVIII 1; 4707
- 19. Österreich
  - Berichte Dr. Ispert, 1934 - 1938; XIX 1; 4708
  - Ostmark, Verschiedenes, o. Dat.; XIX 2; 4709
- 20. England
  - Berichte Dr. Ispert, 1934 - 1937; XX 1; 4710
  - Dr. M. B. Tennhaeff: "England ohne Maske", o. Dat.; XX 2; 4711
- 21. Frankreich
  - Berichte Dr. Ispert, 1936; XXI 1; 4712
  - Berichte Dr. Ispert, 1937; XXI 1; 4713
  - Berichte Frankreich, 1937 - 1939; XXI 2; 4714
  - Berichte VDA, Westreferat, 1938; XXI 3; 4715
  - Edmund Halm: Die französische Kulturpropaganda, o. Dat.; XXI 4; 4716
  - Freie Bretagne, o. Dat.; XXI 5; 4717
- 22. Belgien
  - Schriftwechsel Deutsch-Alt-Belgien, 1937 - 1939; XXII 1; 4718
  - Schriftwechsel Deutsch-Alt-Belgien, 1939 - 1940; XXII 1; 4719
  - Schriftwechsel Belgien, 1939 - 1940; XXII 2; 4720
  - Bericht VDA, Westreferat, 1938 - 1939; XXII 3; 4721
  - Bericht Dr. Ispert über Belgien und Flandern, o. Dat.; XXII 4; 4722
  - Verschiedene Berichte, 1936 - 1937; XXII 5; 4723
  - Geheime Berichte, 1938; XXII 6; 4724
  - Bericht über belgisch-holländische Presse, 1938; XXII 7; 4725
  - Zeitungsausschnitte, o. Dat.; XXII 8; 4726
- 23. Flandern
  - Briefwechsel betr. Rheinische Blätter, 1940; VDA XXIII 1; 4727
  - Bericht Dr. Ispert (Rex. Degrelle), 1936; VDA XXIII 2; 4728
  - Flandern Berichte, 1938; VDA XXIII 3; 4729
  - Bericht über die Flandernfahrt des Aussenamtes der Frankfurter Studentenschaft, o. Dat.; VDA XXIII 4; 4730
  - Bericht über die Flandernfahrt des Aussenamtes der Frankfurter Studentenschaft, o. Dat.; VDA XXIII 4; 4731
  - Übersetzung der Schrift Puymbroeck: Vlaandern en de nieuwe wereldorde, 1940; VDA XXIII 5; 4732
  - Zeitungsausschnitte, 1937 - 1940; VDA XXIII 6; 4733
- 24. Eupen-Malmedy
  - Schriftwechsel, 1934 - 1936; VDA XXIV 1; 4734
  - Schriftwechsel, 1934 - 1939; VDA XXIV 1; 4735
  - Schriftwechsel, 1937 - 1940; VDA XXIV 1; 4736
  - Einzelschriftwechsel, 1937 - 1938; VDA XXIV 2; 4737
  - Schriftwechsel A-F, 1938 - 1940; VDA XXIV 3; 4738
  - Schriftwechsel G-K, 1938 - 1940; VDA XXIV 3; 4739
  - Schriftwechsel L-P, 1938 - 1940; VDA XXIV 3; 4740
  - Schriftwechsel Q-Z, 1938 - 1940; VDA XXIV 3; 4741
  - Berichte von Dr. Ispert (Lageberichte, u. a. zur Hausdurchsuchung bei der Heimattreuen Front), 1936 - 1939; VDA XXIV 4; 4742
  - Berichte, 1937 - 1939; VDA XXIV 5; 4743
  - Berichte Eupen - Malmedy - St. Vith, 1938 - 1939; VDA XXIV 6; 4744
  - Bericht VDA Berlin, Westreferat, 1938 - 1939; VDA XXIV 7; 4745
  - Bericht über die wirtschaftliche Lage in Eupen-Malmedy vor und nach der Annexion, nach 1940; XXIV 8; 4746
  - Bericht über die Parlamentswahlen (Bericht über Kulturautonomie Eupen-Malmedy vgl. 4576), 1939; XXIV 9; 4747
  - Eupen-Malmedy, Sonderaktion, 1939; XXIV 10; 4748
  - Wahlkampf, Zeitungsausschnitte, 1939; XXIV 11; 4749
  - Möglichkeit und Zweckmäßigkeit einer einstweiligen Vertretung im belgischen Abgeordnetenhaus der dem deutschen Reich durch das Versailler Diktat entrissenen Landkreise Eupen, Malmedy und St. Vith (Geheime Denkschriften des Dr. P. Vrydaghs, Voorschoten; Durchschläge), Aug. 1936; XXIV 12; 4750
  - Möglichkeit und Zweckmäßigkeit einer einstweiligen Vertretung im belgischen Abgeordnetenhaus der dem deutschen Reich durch das Versailler Diktat entrissenen Landkreise Eupen, Malmedy und St. Vith (Geheime Denkschriften des Dr. P. Vrydaghs, Voorschoten; Reinschriften und Begleitschreiben von 1940), 1936, 1940; XXIV 12; 4751
  - Reg. Rat Thedieck, Köln, 1938 - 1939; XXIV 13; 4752
  - Dr. Scherdin, Aachen, 1937 - 1940; XXIV 14; 4753
  - Dr. Schlitz, St. Vith, 1937 - 1939; XXIV 15; 4754
  - Friedr. Katzan, Eupen-Malmedy-St. Vith, 1938 - 1940; XXIV 16; 4755
  - Heimattreue Jugendbewegung, 1938 - 1939; XXIV 17; 4756
  - Jugendarbeit in Eupen-Malmedy (Dr. Pütz Aachen, Geheime Staatspolizei), 1938 - 1939; XXIV 18; 4757
  - Jugendherbergswesen in Eupen-Malmedy, 1937; XXIV 19; 4758
  - Betr. Lehrgangsteilnehmer, 1940; XXIV 20; 4759
  - Landdiensteinsatz I, 1938; XXIV 21; 4760
  - Landdiensteinsatz II, 1938 - 1939; XXIV 21; 4761
  - Alfred Holler, Briefwechsel, 1939; XXIV 22; 4762
  - Alfred Holler Max Radestock, Puppenspiele, 1937 - 1938; XXIV 23; 4763
  - Alfred Holler: Bilder, 1938 - 1940; XXIV 24; 4764
  - Landwirtschaftliche Schule Malmedy, 1938; XXIV 25; 4765
  - Aufbau des Büchereiwesens, 1938 - 1939; XXIV 26; 4766
  - Prof. Bischoff: "Das Deutschtum", 1935 - 1939; XXIV 27; 4767
  - Kämpfendes Volksrecht für Eupen-Malmedy (Druck, fehlt), 1936; XXIV 28 (fehlt); 4768
  - Dahl-Metzger: "Eupen-Malmedy-St. Vith", 1939; XXIV 29; 4769
  - Auszüge aus: "Die neue Weltbühne", 1938; XXIV 30; 4770
  - Zeitungsausschnitte Eupen-Malmedy, 1938; XXIV 31; 4772
  - Ausschnitte aus der Eupener Zeitung, 1938 - 1939; XXIV 32; 4773
  - Ausschnitte aus der Malmedyer Zeitung, 1938 - 1939; XXIV 33; 4774
  - Vortrag Dr. Neu: Die Entstehung der Malmedyer Wallonie, 1938; XXIV 34; 4775
  - Vortrag Erich Peters: Über die wirtschaftliche Lage Eupen-Malmedy, 1938; XXIV 35; 4776
  - Jungmädelgruppe Eupen beim Festzug "Blumenkorso" Eupen (Abzug, sw, 6 x 8,5 cm), 1938; 4756 Foto 1; 4865
  - Mädelgruppe Malmedy (Außenaufnahme in einem Park; Abzug, sw, 6 x 8,5 cm), 1938; 4756 Foto 2; 4866
  - Jungengruppe Hergenrath bei einer Eifelfahrt (Abzug, sw, 6 x 8,5 cm), 1938; 4756 Foto 3; 4867
  - Jungengruppe Eupen marschierend in St. Vith anlässlich des Turn- und Sportfestes (Abzug, sw, 6 x 8,5 cm), 18. 09. 1938; 4756 Foto 4; 4868
  - Jungengruppe St. Vith marschierend in St. Vith anlässlich des Turn- und Sportfestes (Abzug, sw, 6 x 8,5 cm), 18. 09. 1938; 4756 Foto 5; 4869
  - Jungengruppe Amel, Bezirk St. Vith beim Turn- und Sportfest St. Vith (angetreten, ghrüßend; Abzug, sw, 6 x 8,5 cm), 18. 09. 1938; 4756 Foto 6; 4870
  - Jungengruppe bei der Rückkehr von einem sonntäglichen Ausmarsch, 1938; 4756 Foto 7; 4871
- 25 Holland
  - Schriftwechsel, 1939 - 1941; XXV 1; 4777
  - Schriftwechsel, 1940; XXV 1; 4778
  - Schriftwechsel, 1940; XXV 1; 4779
  - Schriftwechsel Holländisch Limburg, 1938 - 1939; XXV 2; 4780
  - Berichte Dr. Ispert, Holland und Vlandern, 1936; XXV 3; 4781
  - Berichte Dr. Ispert, Holland und Vlandern, 1936 - 1940; XXV 3; 4782
  - Holland Berichte, 1938 - 1939; XXV 4; 4783
  - Berichte VDA Berlin, Westreferat, 1938 - 1939; XXV 5; 4784
  - Berichte Dr. Ispert, Holländisch-Limburg, 1936 - 1937; XXV 6; 4785
  - Vortrag Kreisleiter Konrad Volm, Limburg, 1938; XXV 7; 4786
  - Deutsch-Niederländische Kulturtagung, 1938; XXV 8; 4787
  - Rheinische Museumsfahrt, 1938; XXV 9; 4788
  - Rheinische Ärztefahrt, 1941; XXV 10; 4789
  - H. v. Rappard und Joh. Hepp: "Die Niederlande und ihr Deutschtum", XXV 11; 4790
  - Denkschrift "Die Niederlande", o. Dat.; XXV 12; 4791
  - Dr. M. Spander: Staatseinrichtung B-Bibliothek, o. Dat.; XXV 13; 4792
  - Dr. M. Spander: Staatseinrichtung B-Bibliothek, o. Dat.; XXV 13; 4793
  - Zeitungsausschnitte, 1940; XXV 14; 4794
  - "Die Zukunft der französischen Niederlande" (Niederdeutsche Volksgruppe in Frankreich; fehlt), XXV 15 (fehlt); 4795
- 26 Elsaß Lothringen
  - Berichte Dr. Ispert, 1934 - 1936; XXVI 1; 4796
  - Berichte Dr. Ispert, 1936 - 1937; XXVI 1; 4797
  - Berichte VDA Berlin, Westreferat, 1938; XXVI 2; 4798
  - Bericht Institut D'Etudes Europeennes de Straßburg, o. Dat.; XXVI 3; 4799
  - Karl Roos ein elsässischer Volksheld, vertraulicher Bericht, o. Dat.; XXVI 4; 4800
  - Grundlagen der Grenzführung im lothringischen Raum, XXVI 5 (fehlt!); 4801
- 27 Luxemburg
  - Berichte Luxemburg, 1938 - 1939; XXIV 31; 4771
  - Schriftwechsel VDA, 1934 - 1935; XXVII 1; 4802
  - Schriftwechsel VDA, 1934 - 1939; XXVII 1; 4803
  - Schriftwechsel A-K, 1936; XXVII 2; 4804
  - Schriftwechsel L-Z, 1936; XXVII 2; 4805
  - Schriftwechsel A-F, o. Dat.; XXVII 3; 4806
  - Schriftwechsel G-L, o. Dat.; XXVII 3; 4807
  - Schriftwechsel M-S, o. Dat.; XXVII 3; 4808
  - Schriftwechsel Sch-Z, 1939 - 1940; XXVII 3; 4809
  - Schriftwechsel, 1940; XXVII 4; 4810
  - Einzelschriftwechsel, 1936 - 1939; XXVII 5; 4811
  - Schriftwechsel (Kunst), 1936 - 1937; XXVII 6; 4812
  - Schriftwechsel Hans Divo, Luxemburg, 1937 - 1940; XXVII 7; 4813
  - Bericht Divo, Luxemburg, o. Dat.; XXVII 8; 4814
  - Berichte Dr. Ispert, 1934; XXVII 9; 4815
  - Luxemburg Berichte, 1938; XXVII 10; 4816
  - Luxemburg Berichte Berichte der Reichsstudentenführung über die Luxemburg-Elsass-Lothringenfahrt vgl. 4592, 1938; XXVII 10; 4817
  - Verschiedene Luxemburg Berichte, 1934 - 1940; XXVII 11; 4818
  - Berichte VDA Westreferat, 1938 - 1939; XXVII 12; 4819
  - Bericht "Die Entwicklung der Lage in Luxemburg", 1942; XXVII 13; 4820
  - Vertrag Divo-Volksbildungsverein, XXVII 14; 4821
  - Vertrag Divo-Volksbildungsverein, o. Dat.; XXVII 14; 4822
  - Dr. von Radowitz, 1938 - 1939; XXVII 15; 4823
  - Albert Kratzenberg, Esch, 1938 - 1940; XXVII 16; 4824
  - Prof. Kratzenberg, Luxemburg-Stadt, 1939; XXVII 17; 4825
  - J. Hoschbourg, Luxemburg, 1939; XXVII 18; 4826
  - Germaine Knaff, 1938 - 1939; XXVII 19; 4827
  - Bericht über die Luxemburgfahrt der Gaustudentenführung, 1939; XXVII 20; 4828
  - Besuch der Luxemburger in Koblenz, 1938 - 1939; XXVII 21; 4829
  - Stipendien Luxemburg, 1938 - 1939; XXVII 22; 4830
  - Gesellschaft der Freunde Luxemburgs, 1938 - 1939; XXVII 23; 4831